臺灣苗栗地方法院刑事判決　　　　　　　　　　　　　九十一年度交易字第一一號
　　公　訴　人　臺灣苗栗地方法院檢察署檢察官
　　被　　　告　甲○○
右列被告因公共危險案件，經檢察官提起公訴（九十年度偵字第四五七六號），本院
判決如左：
    主  文
甲○○服用酒類，不能安全駕駛動力交通工具而駕駛，處有期徒刑伍月，如易科罰金
，以參佰元折算壹日。
    事  實
一、甲○○曾於民國（下同）八十八年十月四日，因酒醉駕車公共危險案件，經台灣
    桃園地方法院判處罰金一萬元，於八十八年十二月十日判決確定，並於八十九年
    一月二十五日罰金繳清執行完畢；復於八十八年十二月十七日，因酒醉駕車公共
    危險案件，經台灣桃園地方法院判處罰金二萬五千元，於八十九年三月二十日判
    決確定，並於八十九年四月二十八日罰金繳清執行完畢。
二、甲○○猶不知悔改，明知酒醉不能駕車，竟自九十年九月三十日中午十二時許起
    至同日下午三時許止，在其苗栗縣苗栗市某友人住處，飲用台灣清酒二瓶及約翰
    走路數杯後，已經酒醉不能安全駕駛動力交通工具，仍於同日下午三時四十分許
    ，駕駛車牌號碼ＪＭ─六九七八號自用小客車，自友人住處出發，並沿苗栗縣苗
    栗市○○街由北往南方向行駛，準備返回其住處，行駛約十分鐘即同日下午三時
    五十分許，途經苗栗縣苗栗市○○街八十一號陳桶養住處前時，因不勝酒力，其
    所駕駛自用小客車右前保險桿，從後撞及陳桶養所有停在路旁之車牌號碼ＭＧ─
    八七二一號自用小客車左後保險桿，陳桶養聽到巨響，走出門外察看報警處理，
    經前往現場處理之警員對甲○○施以呼氣酒精濃度測試，測定值高達每公升一˙
    二五毫克。
三、案經苗栗縣警察局苗栗分局報請臺灣苗栗地方法院檢察署檢察官偵查起訴。
    理  由
一、右揭事實，業據被告甲○○於本院審理時供認不諱，並有道路交通事故調查報告
    表、呼氣酒精濃度測試表在卷足稽。按交通部運輸研究所七十九年八月對駕駛人
    行為之研究（酒醉駕車對駕駛行為之分析研究），吐氣每公升酒精含量０˙二五
    ＭＧ等於血液中酒精濃度（ＢＬＯＯＤ  ＡＬＣＯＨＯＬ  ＣＯＮＣＥＮＴＲＡ
  ＴＩＯＮ簡稱ＢＡＣ）百分之０˙０五（亦即每１００ＭＬ血液中含５０ＭＧ酒
    精），而（一）ＢＡＣ到達百分之０˙０三至百分之０˙０五時，對駕駛能力之
    影響為：多數駕駛人心境逐漸變幻不定、視覺與反應靈敏性減弱、對速度及距離
    的判斷力差。對心理行為之影響為：觀察力逐漸欠缺、心情漸趨輕鬆、自信心增
    加、多話、精神狀態處於陶醉感。（二）ＢＡＣ到達百分之０˙０五至百分之０
    ˙０八時，對駕駛能力之影響為：反應遲鈍、駕駛能力受損、遲而不決或決而不
    行。對心理行為之影響為：情緒鬆弛、感情與行為趨向誇張、肌肉不協調、精神
    處於興奮狀態。（三）ＢＡＣ到達百分之０˙０八至百分之０˙一五時，對駕駛
    能力之影響為：判斷力嚴重受到影響、體能與精神協調受損、駕駛之體能困難增
    加。對心理行為之影響為：產生情緒異常現象、步伐不平穩、言語不清、反應惡
    劣、記憶及判斷力受損、精神處於錯亂狀態。（四）超過百分之０˙一五，對駕
    駛能力之影響為：視線搖晃、駕駛已進入恍惚狀態、判斷及理解遭到扭曲、駕駛
    不穩定。對心理行為之影響為：意識不明、嘔吐、站、走及講話困難、責任感喪
    失、精神處於麻痺狀態。（五）超過百分之０˙五，對駕駛人能力之影響為：無
    法開車。對心理行為之影響為：爛醉如泥、失去知覺可能致死、精神處於昏睡狀
    態，有上開研究報告影本乙份在卷足稽。本件被告呼氣酒精濃度測試結果，既高
    達每公升一˙二五毫克，逾標準值每公升０˙二五毫克甚多，對照上開研究報告
    ，顯然被告已不能安全駕駛上開自用小客車無訛。事證明確，被告犯行洵堪認定
    。
二、核被告所為，係犯刑法第一百八十五條之三服用酒類不能安全駕駛動力交通工具
    而駕駛罪。爰審酌被告曾於八十八年十月四日，因酒醉駕車公共危險案件，經台
    灣桃園地方法院判處罰金一萬元，於八十八年十二月十日判決確定，並於八十九
    年一月二十五日罰金繳清執行完畢；復於八十八年十二月十七日，因酒醉駕車公
    共危險案件，經台灣桃園地方法院判處罰金二萬五千元，於八十九年三月二十日
    判決確定，並於八十九年四月二十八日罰金繳清執行完畢，有台灣苗栗地方法院
    檢察署刑案資料查註紀錄表、台灣高等法院檢察署刑案紀錄簡覆表在卷足參，不
    知悔改，再次酒醉駕車，且其呼氣酒精濃度超過標準值甚多，嚴重危害他人行車
    安全，肇事後帶回警局製作筆錄及檢察官初訊時，仍因酒精作祟，胡言亂語，挑
    戰公權力，及犯後坦白承認等一切情狀，量處如主文所示之刑，並諭知易科罰金
    之折算標準，以資懲儆。
據上論斷，應依刑事訴訟法第二百九十九條第一項前段，刑法第一百八十五條之三、
第四十一條第一項前段，罰金罰鍰提高標準條例第二條，判決如主文。
本案經檢察官黃智勇到庭執行職務。
中      華      民      國      九十一      年      五      月    九    日
                               臺灣苗栗地方法院刑事第一庭
                                       法  官  柳  章  峰
右正本證明與原本無異。
如不服本判決，應於判決送達後十日內向本院提出上訴狀( 應附繕本 )。
                                       書記官  歐  明  秀
中      華      民      國      九十一      年      五      月    十    日
刑法第一百八十五條之三
服用毒品、麻醉藥品、酒類或其他相類之物，不能安全駕駛動力交通工具而駕駛者，
處一年以下有期徒刑、拘役或三萬元以下罰金。
